【裁判字號】    99,交簡上,4
【裁判日期】    990506
【裁判案由】    過失傷害
【裁判全文】
臺灣板橋地方法院刑事判決             99年度交簡上字第4號
上  訴  人  乙○○
即  被  告
上列上訴人即被告因過失傷害案件，不服本院中華民國98年11月
27日98年度交簡字第5913號第一審簡易判決（聲請簡易判決處刑
案號：98年度偵字第24573 號），提起上訴，本院管轄之第二審
合議庭判決如下：
    主      文
上訴駁回。
    事實及理由
一、本案經本院審理結果，認第一審以上訴人即被告乙○○犯刑
    法第284 條第1 項前段之過失傷害罪，依刑事訴訟法第449
    條第1 項前段、第3 項、第454 條第2 項，刑法第284 條第
    1 項前段、第41條第1 項前段，刑法施行法第1 條之1 之規
    定，並審酌被告未注意車前狀況即貿然超車，而追撞在前行
    駛之告訴人甲○○機車，致其受傷，顯見其駕車輕忽，且其
    於肇事後亦未與告訴人達成和解，並參酌其素行、所生危害
    等一切情狀，量處有期徒刑3 月，並諭知新臺幣（下同）1
    千元折算1 日之易科罰金折算標準，其認事用法及量刑均屬
    妥適，應予維持，並引用第一審簡易判決書記載之事實、理
    由及證據如附件所示。
二、被告上訴意旨略以：伊係一勞工，一天僅能賺得1 千元左右
    ，又有小孩要養，無法負擔原判決之罰金處罰，且伊確有誠
    意與告訴人商談和解云云。惟按關於刑之量定，係實體法上
    賦予法院得為自由裁量之事項，倘其未有逾越法律所規定之
    範圍，或濫用其權限，即不得任意指摘為違法，以為上訴之
    理由（最高法院75年臺上字第7033號判例意旨參照）。被告
    雖就原判決於適法範圍之裁量權行使為爭執，惟原審量定刑
    期，已審酌被告之過失程度、致告訴人所受傷害及犯罪後之
    態度等各種犯罪情狀，並未逾越客觀上之適當性、相當性及
    必要性之比例原則，是被告上訴意旨指摘原審量刑過輕，請
    求撤銷改判，為無理由，應予駁回。又被告一再表示願賠償
    告訴人其所受之相關損害，然其非但於本院定期行準備程序
    ，並通知告訴人一同前來之時，經合法通知未附正當理由逕
    自缺席，直至本院審理之際始行到庭重申前旨，後由本院再
    予定庭期請告訴人到庭後，被告固已與告訴人達成和解，惟
    其所允諾於民國99年4 月30日賠償之第1 期款項迄今竟仍未
    付，凡此業經本院與告訴人電聯後確認符實，有本院辦理刑
    事案件電話記錄查詢表乙紙可供佐參，足徵被告並未因本案
    偵審程序習得教訓，且難認其對告訴人所受傷害真有歉究之
    意，本院既無從查得被告悔悟之心確屬誠摯，縱其與告訴人
    存有和解協議，本院綜合上開情節，仍認不宜撤銷原判，另
    諭較輕刑度，免使被告毫無警惕，減損法律處罰之教化功能
    ，附此敘明。
據上論斷，應依刑事訴訟法第455 條之1 第1 項、第3 項、第36
8 條、第373 條，判決如主文。
本案經檢察官蘇振文到庭執行職務。
中    華    民    國    99    年    5     月    6     日
                  交通法庭  審判長法  官  胡堅勤
                                  法  官  林家賢
                                  法  官  盧軍傑
上列正本證明與原本無異。
不得上訴。
                                  書記官  周玉茹
中    華    民    國    99    年    5     月    6     日
附件：

司法院資訊處製作；財團法人民間司法改革基金會備份。
